apertium-ava.ava.lexc
LEXICON N-QVATI
! къватӏ (-алъ, -алъул//-ул, -ал)

%<n%>%<nt%>%<sg%>%<nom%>: CLIT-SUBST-II ; 
%<n%>%<nt%>%<sg%>%<erg%>:%>%{a%}лъ CLIT-SUBST-I ; 
%<n%>%<nt%>%<sg%>%<gen%>:%>%{a%}лъул CLIT-SUBST-I ; 
%<n%>%<nt%>%<sg%>%<gen%>:%>ул CLIT-SUBST-I ; ! Dir/LR
%<n%>%<nt%>%<sg%>%<dat%>:%>%{a%}лъе CLIT-SUBST-I ; 
%<n%>%<nt%>%<sg%>%<dat%>:%>уле CLIT-SUBST-I ;  ! Dir/LR
%<n%>%<nt%>%<sg%>:%>%{a%}л%{ъ%} LOC-CASES ; 
%<n%>%<nt%>%<pl%>%<nom%>:%>%{a%}л CLIT-SUBST-II ; 
%<n%>%<nt%>%<pl%>%<erg%>:%>%{a%}з CLIT-SUBST-I ; 
%<n%>%<nt%>%<pl%>%<gen%>:%>%{a%}зул CLIT-SUBST-I ; 
%<n%>%<nt%>%<pl%>%<dat%>:%>%{a%}зе CLIT-SUBST-I ; 
%<n%>%<nt%>%<pl%>:%>%{a%}з LOC-CASES ; 

LEXICON N-MAZGAR
! мазгар (-алъ, -алъул//-ул)

%<n%>%<nt%>%<sg%>%<nom%>: CLIT-SUBST-II ; 
%<n%>%<nt%>%<sg%>%<erg%>:%>%{a%}лъ CLIT-SUBST-I ; 
%<n%>%<nt%>%<sg%>%<gen%>:%>%{a%}лъул CLIT-SUBST-I ; 
%<n%>%<nt%>%<sg%>%<gen%>:%>ул CLIT-SUBST-I ; ! Dir/LR
%<n%>%<nt%>%<sg%>%<dat%>:%>%{a%}лъе CLIT-SUBST-I ; 
%<n%>%<nt%>%<sg%>%<dat%>:%>уле CLIT-SUBST-I ;  ! Dir/LR
%<n%>%<nt%>%<sg%>:%>%{a%}л%{ъ%} LOC-CASES ; 

LEXICON N-MESED
! месед¹ (-алъ, -алъул//-ил)
%<n%>%<nt%>%<sg%>%<nom%>: CLIT-SUBST-II ; 
%<n%>%<nt%>%<sg%>%<erg%>:%>%{a%}лъ CLIT-SUBST-I ; 
%<n%>%<nt%>%<sg%>%<gen%>:%>%{a%}лъул CLIT-SUBST-I ; 
%<n%>%<nt%>%<sg%>%<gen%>:%>ил CLIT-SUBST-I ; ! Dir/LR
%<n%>%<nt%>%<sg%>%<dat%>:%>%{a%}лъе CLIT-SUBST-I ; 
%<n%>%<nt%>%<sg%>%<dat%>:%>иле CLIT-SUBST-I ;  ! Dir/LR
%<n%>%<nt%>%<sg%>:%>%{a%}л%{ъ%} LOC-CASES ; 
%<n%>%<nt%>%<pl%>%<nom%>:%>%{a%}л CLIT-SUBST-II ; 
!%<n%>%<nt%>%<pl%>%<erg%>:%>%{a%}ца CLIT-SUBST-I ; 
%<n%>%<nt%>%<pl%>%<erg%>:%>%{a%}з CLIT-SUBST-I ; 
%<n%>%<nt%>%<pl%>%<gen%>:%>%{a%}зул CLIT-SUBST-I ; 
%<n%>%<nt%>%<pl%>%<dat%>:%>%{a%}зе CLIT-SUBST-I ; 
%<n%>%<nt%>%<pl%>:%>%{a%}з LOC-CASES ; 

LEXICON N-SHAL
! шал (-алъ, -алъул//-ил, -ал)
%<n%>%<nt%>%<sg%>%<nom%>: CLIT-SUBST-II ; 
%<n%>%<nt%>%<sg%>%<erg%>:%>%{a%}лъ CLIT-SUBST-I ; 
%<n%>%<nt%>%<sg%>%<gen%>:%>%{a%}лъул CLIT-SUBST-I ; 
%<n%>%<nt%>%<sg%>%<gen%>:%>ил CLIT-SUBST-I ; ! Dir/LR
%<n%>%<nt%>%<sg%>%<dat%>:%>%{a%}лъе CLIT-SUBST-I ; 
%<n%>%<nt%>%<sg%>%<dat%>:%>иле CLIT-SUBST-I ;  ! Dir/LR
%<n%>%<nt%>%<sg%>:%>%{a%}л%{ъ%} LOC-CASES ; 
%<n%>%<nt%>%<pl%>%<nom%>:%>%{a%}л CLIT-SUBST-II ; 
%<n%>%<nt%>%<pl%>%<erg%>:%>%{a%}з CLIT-SUBST-I ; 
%<n%>%<nt%>%<pl%>%<gen%>:%>%{a%}зул CLIT-SUBST-I ; 
%<n%>%<nt%>%<pl%>%<dat%>:%>%{a%}зе CLIT-SUBST-I ; 
%<n%>%<nt%>%<pl%>:%>%{a%}з LOC-CASES ; 


LEXICON N-SON

:он N-MESED ;

%<n%>%<nt%>%<pl%>%<nom%>:ан%>%{a%}л CLIT-SUBST-II ;  ! Dir/LR
%<n%>%<nt%>%<pl%>%<erg%>:ан%>%{a%}з CLIT-SUBST-I ; ! Dir/LR
%<n%>%<nt%>%<pl%>%<gen%>:ан%>%{a%}зул CLIT-SUBST-I ; ! Dir/LR
%<n%>%<nt%>%<pl%>%<dat%>:ан%>%{a%}зе CLIT-SUBST-I ; ! Dir/LR
%<n%>%<nt%>%<pl%>:ан%>%{a%}з LOC-CASES ; ! Dir/LR

LEXICON N-GIECH
! гӏеч (-алъ//-уца, -алъул//-ул)

%<n%>%<nt%>%<sg%>%<nom%>: CLIT-SUBST-II ; 
%<n%>%<nt%>%<sg%>%<erg%>:%>алъ CLIT-SUBST-I ; 
%<n%>%<nt%>%<sg%>%<erg%>:%>уца CLIT-SUBST-I ; ! Dir/LR
%<n%>%<nt%>%<sg%>%<gen%>:%>алъул CLIT-SUBST-I ; 
%<n%>%<nt%>%<sg%>%<gen%>:%>ул CLIT-SUBST-I ; ! Dir/LR
%<n%>%<nt%>%<sg%>%<dat%>:%>уле CLIT-SUBST-I ; 
%<n%>%<nt%>%<sg%>:%>ал%{ъ%} LOC-CASES ; 
%<n%>%<nt%>%<sg%>:%>ул LOC-CASES ; ! Dir/LR

LEXICON N-RAK 
! ракь (-алъ//-уца, -алъул//-ул, -ал)

%<n%>%<nt%>%<sg%>%<nom%>: CLIT-SUBST-II ; 
%<n%>%<nt%>%<sg%>%<erg%>:%>алъ CLIT-SUBST-I ; 
%<n%>%<nt%>%<sg%>%<erg%>:%>уца CLIT-SUBST-I ; ! Dir/LR
%<n%>%<nt%>%<sg%>%<gen%>:%>алъул CLIT-SUBST-I ; 
%<n%>%<nt%>%<sg%>%<gen%>:%>ул CLIT-SUBST-I ; ! Dir/LR
%<n%>%<nt%>%<sg%>%<dat%>:%>уле CLIT-SUBST-I ; 
%<n%>%<nt%>%<sg%>:%>ал%{ъ%} LOC-CASES ; 
%<n%>%<nt%>%<sg%>:%>ул LOC-CASES ; ! Dir/LR
%<n%>%<nt%>%<pl%>%<nom%>:%>%{a%}л CLIT-SUBST-II ; 
%<n%>%<nt%>%<pl%>%<erg%>:%>%{a%}з CLIT-SUBST-I ; 
%<n%>%<nt%>%<pl%>%<gen%>:%>%{a%}зул CLIT-SUBST-I ; 
%<n%>%<nt%>%<pl%>%<dat%>:%>%{a%}зе CLIT-SUBST-I ; 
%<n%>%<nt%>%<pl%>:%>%{a%}з LOC-CASES ; 

LEXICON N-KANLI
! канлъ/и (-иялъ, -иялъул//-ул) 

%<n%>%<nt%>%<sg%>%<nom%>:и CLIT-SUBST-II ; 
%<n%>%<nt%>%<sg%>%<erg%>:и%>ялъ CLIT-SUBST-I ; 
%<n%>%<nt%>%<sg%>%<gen%>:и%>ялъул CLIT-SUBST-I ; 
%<n%>%<nt%>%<sg%>%<gen%>:%>ул CLIT-SUBST-I ; ! Dir/LR
%<n%>%<nt%>%<sg%>%<dat%>:и%>ялъе CLIT-SUBST-I ;  
%<n%>%<nt%>%<sg%>:и%>ял%{ъ%} LOC-CASES ; 

LEXICON N-GIORXI
! гӏорхъ/и (-иялъ, -иялъул//-идул, -аби)

%<n%>%<nt%>%<sg%>%<nom%>:и CLIT-SUBST-II ; 
%<n%>%<nt%>%<sg%>%<erg%>:и%>ялъ CLIT-SUBST-I ; 
%<n%>%<nt%>%<sg%>%<gen%>:и%>ялъул CLIT-SUBST-I ; 
%<n%>%<nt%>%<sg%>%<gen%>:и%>дул CLIT-SUBST-I ; ! Dir/LR
%<n%>%<nt%>%<sg%>%<dat%>:и%>яле CLIT-SUBST-I ;  
%<n%>%<nt%>%<sg%>:и%>ял%{ъ%} LOC-CASES ; 
%<n%>%<nt%>%<pl%>%<nom%>:%>аби CLIT-SUBST-II ; 
%<n%>%<nt%>%<pl%>%<erg%>:%>абаз CLIT-SUBST-I ; 
%<n%>%<nt%>%<pl%>%<gen%>:%>абазул CLIT-SUBST-I ; 
%<n%>%<nt%>%<pl%>%<dat%>:%>абазе CLIT-SUBST-I ; 
%<n%>%<nt%>%<pl%>:%>абаз LOC-CASES ; 

LEXICON N-NAX
! нах (-уца, -ул, -ал)

%<n%>%<nt%>%<sg%>%<nom%>: CLIT-SUBST-II ; 
%<n%>%<nt%>%<sg%>%<erg%>:%>уца CLIT-SUBST-I ; 
%<n%>%<nt%>%<sg%>%<gen%>:%>ул CLIT-SUBST-I ; 
%<n%>%<nt%>%<sg%>%<dat%>:%>уле CLIT-SUBST-I ; 
%<n%>%<nt%>%<sg%>:%>ул LOC-CASES ; ! Dir/LR
%<n%>%<nt%>%<pl%>%<nom%>:%>%{a%}л CLIT-SUBST-II ; 
%<n%>%<nt%>%<pl%>%<erg%>:%>%{a%}з CLIT-SUBST-I ; 
%<n%>%<nt%>%<pl%>%<gen%>:%>%{a%}зул CLIT-SUBST-I ; 
%<n%>%<nt%>%<pl%>%<dat%>:%>%{a%}зе CLIT-SUBST-I ; 
%<n%>%<nt%>%<pl%>:%>%{a%}з LOC-CASES ; 

LEXICON N-RAGH
! рагъ (-алъ//-уца, -ул, -ал)

%<n%>%<nt%>%<sg%>%<nom%>: CLIT-SUBST-II ; 
%<n%>%<nt%>%<sg%>%<erg%>:%>алъ CLIT-SUBST-I ; 
%<n%>%<nt%>%<sg%>%<erg%>:%>уца CLIT-SUBST-I ; ! Dir/LR
%<n%>%<nt%>%<sg%>%<gen%>:%>ул CLIT-SUBST-I ; 
%<n%>%<nt%>%<sg%>%<dat%>:%>уле CLIT-SUBST-I ; 
%<n%>%<nt%>%<sg%>:%>ал%{ъ%} LOC-CASES ; 
%<n%>%<nt%>%<sg%>:%>ул LOC-CASES ; ! Dir/LR
%<n%>%<nt%>%<pl%>%<nom%>:%>%{a%}л CLIT-SUBST-II ; 
%<n%>%<nt%>%<pl%>%<erg%>:%>%{a%}з CLIT-SUBST-I ; 
%<n%>%<nt%>%<pl%>%<gen%>:%>%{a%}зул CLIT-SUBST-I ; 
%<n%>%<nt%>%<pl%>%<dat%>:%>%{a%}зе CLIT-SUBST-I ; 
%<n%>%<nt%>%<pl%>:%>%{a%}з LOC-CASES ; 

LEXICON N-BAQ

%<n%>%<nt%>%<sg%>%<nom%>: CLIT-SUBST-II ; 
%<n%>%<nt%>%<sg%>%<erg%>:%>уца CLIT-SUBST-I ; 
%<n%>%<nt%>%<sg%>%<gen%>:%>ул CLIT-SUBST-I ; 
%<n%>%<nt%>%<sg%>%<dat%>:%>уле CLIT-SUBST-I ; 
%<n%>%<nt%>%<sg%>:%>ул LOC-CASES ; 
!%<n%>%<nt%>%<pl%>%<nom%>:%>%{a%}л CLIT-SUBST-II ; 
!%<n%>%<nt%>%<pl%>%<erg%>:%>%{a%}ца CLIT-SUBST-I ; 
!%<n%>%<nt%>%<pl%>%<gen%>:%>%{a%}зул CLIT-SUBST-I ; 
!%<n%>%<nt%>%<pl%>%<dat%>:%>%{a%}зе CLIT-SUBST-I ; 
!%<n%>%<nt%>%<pl%>:%>%{a%}з LOC-CASES ; 

LEXICON N-RAH

%<n%>%<nt%>%<sg%>%<nom%>: CLIT-SUBST-II ; 
%<n%>%<nt%>%<sg%>%<erg%>:%>алъ CLIT-SUBST-I ; ! Dir/LR
%<n%>%<nt%>%<sg%>%<erg%>:%>даца CLIT-SUBST-I ; 
%<n%>%<nt%>%<sg%>%<gen%>:%>дал CLIT-SUBST-I ; 
%<n%>%<nt%>%<sg%>%<dat%>:%>дале CLIT-SUBST-I ; 
%<n%>%<nt%>%<sg%>:%>да LOC-CASES ; 
%<n%>%<nt%>%<sg%>:%>ал LOC-CASES ; ! Dir/LR
!%<n%>%<nt%>%<pl%>%<nom%>:%>аби CLIT-SUBST-II ; 
!%<n%>%<nt%>%<pl%>%<erg%>:%>%{a%}ца CLIT-SUBST-I ; 
!%<n%>%<nt%>%<pl%>%<gen%>:%>%{a%}базул CLIT-SUBST-I ; 
!%<n%>%<nt%>%<pl%>%<dat%>:%>%{a%}базе CLIT-SUBST-I ; 
!%<n%>%<nt%>%<pl%>:%>%{a%}баз LOC-CASES ; 

LEXICON N-CHURI
! чур/и (-уца, -ул, -аби)

%<n%>%<nt%>%<sg%>%<nom%>:и CLIT-SUBST-II ; 
%<n%>%<nt%>%<sg%>%<erg%>:%>уца CLIT-SUBST-I ; 
%<n%>%<nt%>%<sg%>%<gen%>:%>ул CLIT-SUBST-I ; 
%<n%>%<nt%>%<sg%>%<dat%>:%>уе CLIT-SUBST-I ; 
!%<n%>%<nt%>%<sg%>:%>ул LOC-CASES ; 
%<n%>%<nt%>%<sg%>:%>у LOC-CASES ; 
%<n%>%<nt%>%<pl%>%<nom%>:%>аби CLIT-SUBST-II ; 
%<n%>%<nt%>%<pl%>%<erg%>:%>%{a%}баз CLIT-SUBST-I ; 
%<n%>%<nt%>%<pl%>%<gen%>:%>%{a%}базул CLIT-SUBST-I ; 
%<n%>%<nt%>%<pl%>%<dat%>:%>%{a%}базе CLIT-SUBST-I ; 
%<n%>%<nt%>%<pl%>:%>%{a%}баз LOC-CASES ; 

LEXICON Nouns 
макъаркурак:макъаркурак N-BAQ ; ! ""
биаранах:биаранах N-BAQ ; ! ""
гӏетӏ:гӏетӏ  N-BAQ ; ! ""
квас:квас N-BAQ ; ! ""
кӏварщ:кӏварщ N-BAQ ; ! ""
кӏущ:кӏущ N-BAQ ; ! ""
рак:рак N-BAQ ; ! ""
тӏупуннакӏкӏ:тӏупуннакӏкӏ N-BAQ ; ! ""
хасалогӏеч:хасалогӏеч N-BAQ ; ! ""
хъахӏмахх:хъахӏмахх N-BAQ ; ! ""
хӏарщ:хӏарщ N-BAQ ; ! ""
цӏам:цӏам N-BAQ ; ! ""
махх:махх N-BAQ ; ! "железо"
бакъ:бакъ N-BAQ ; ! "солнце"
рагъ:рагъ N-RAGH ; ! "война, фронт"
нах:нах N-NAX ; ! "масло"
ролъ:ролъ N-NAX ; ! "пшеница"
гӏорхъи:гӏорхъ N-GIORXI ; ! "граница, рубеж, предел"
канлъи:канлъ N-KANLI ; ! "свет"
ракь:ракь N-RAK ; ! "земля"
кьал:кьал N-RAK ; ! "война; междуусобица"
гӏеч:гӏеч N-GIECH ; ! "яблоко и яблоки"
шал:шал N-SHAL ; ! "шаль, шерстяная ткань"
мазгар:мазгар N-MAZGAR ; ! "бронза"
алжан:алжан N-MAZGAR ; ! "рай"
жулам:жулам N-MAZGAR ; ! "кизил, кизиль"
чакар:чакар N-MAZGAR ; ! "сахар"
къватӏ:къватӏ N-QVATI ; ! "улица"
пихъ:пихъ N-MESED ; ! "плод и плоды; фрукт и фрукты"
хъил:хъил N-MESED ; ! "смола; битум, асфальт"
месед:месед N-MESED ; ! "золото"
хьул:хьул N-MESED ; ! "надежда, чаяние, ожидание"
мухъ:мухъ N-MESED ; ! "линия, черта; вереница;  сторона, край"
унти:унт N-CHURI ; ! "болезнь, заболевание; хворь, недуг" 
цӏали:цӏал N-CHURI ; ! "" !FIXME:checkpar
налъи:налъ N-CHURI ; ! "долг, задолженность" 
хӏалтӏи:хӏалтӏ N-CHURI ; ! "работа, труд, действие, занятие" 
рищи:рищ N-CHURI ; ! "сустав"
сон:с N-SON ; ! "год"
рахь:рахь N-RAH ; ! "молоко"
